【裁判字號】    97,消債清,29
【裁判日期】    981030
【裁判案由】    清算事件
【裁判全文】
臺灣基隆地方法院民事裁定            97年度消債清字第29號
聲  請  人
(即債務人)  甲○○
                    （
代  理  人  陳緯慶律師
上列當事人因消費者債務清理（清算）事件，本院裁定如下：
    主  文
債務人甲○○自中華民國98年10月30日12時起開始清算程序，並
同時終止清算程序。
    理  由
一、按「債務人於法院裁定開始更生程序或許可和解或宣告破產
    前，得向法院聲請清算；債權人縱為一人，債務人亦得為聲
    請。」、「法院開始清算程序之裁定，應載明其年、月、日
    、時，並即時發生效力」消費者債務清理條例第80條、第83
    條第１項分別定有明文。又「債務人之財產不敷清償清算程
    序之費用時，法院應裁定開始清算程序，並同時終止清算程
    序。」消費者債務清理條例第85條第１項亦定有明文。
二、本件聲請意旨略以：渠有不能清償債務之情事，前已提出債
    權人清冊，以書面向最大債權金融機構國泰世華商業銀行請
    求共同協商債務清償方案，惟因無法負擔任何還款條件，致
    協商不成立；又渠未經法院裁定開始更生程序或許可和解或
    宣告破產，爰向本院聲請清算等語。並提出財產及收入狀況
    說明書（附95年及96年綜合所得稅各類所得資料清單、全國
    財產稅總歸戶財產查詢清單、臺灣士林地方法院95年度訴字
    第0616號和解筆錄、臺灣板橋地方法院93年度票字第010305
    號裁定暨民事裁定確定證明書）、債權人清冊、債務人清冊
    、聯合徵信中心當事人綜合信用報告、前置協商不成立通知
    書、離職證明書、薪資通知、勞工保險卡、臺安醫院出具之
    診斷證明書、臺北市立聯合醫院松德院區出具之診斷證明書
    及臺灣高等法院95年度上訴字第1912號刑事判決等件為證。
三、查債務人主張之上開事實，業據提出財產及收入狀況說明書
    （附95年及96年綜合所得稅各類所得資料清單、全國財產稅
    總歸戶財產查詢清單、臺灣士林地方法院95年度訴字第0616
    號和解筆錄、臺灣板橋地方法院93年度票字第010305號裁定
    暨民事裁定確定證明書）、債權人清冊、債務人清冊、聯合
    徵信中心當事人綜合信用報告、前置協商不成立通知書、離
    職證明書、薪資通知、勞工保險卡、臺安醫院出具之診斷證
    明書、臺北市立聯合醫院松德院區出具之診斷證明書及臺灣
    高等法院95年度上訴字第1912號刑事判決等件為證，經核屬
    實，其主張自堪信為真實，而本件又查無債務人有消費者債
    務清理條例第６條第３項、第８條或第82條第２項所定應駁
    回清算聲請之事由存在，則債務人聲請清算，為有依據，應
    予准許。再查：依據聲請人所提財產及收入狀況說明書所載
    ，其名下並無財產，現亦無任何工作收入，堪認聲請人之財
    產應不敷清償清算程序之費用，爰依首揭規定裁定開始本件
    清算程序，並同時終止清算程序。
四、又本件裁定終止清算程序後，債務人所負之債務並非當然免
    除，仍應由本院斟酌消費者債務清理條例第132條、第133條
    、第134條、第135條等規定，決定是否准予免責；如本院最
    終未准予債務人免責，債務人就其所負債務仍應負清償之責
    ，併予敘明。
五、依消費者債務清理條例第80條、第83條、第85條第１項，裁
    定如主文。
中    華    民    國    98    年    10    月    30    日
                  民事庭法      官  林金發
一、以上正本係照原本作成。
二、對於開始清算程序之裁定不得抗告；如不服同時終止清算程
    序之裁定，應於本裁定送達後10日內向本院提出抗告狀，並
    繳納抗告裁判費新臺幣1,000.元，抗告於本院合議庭。
中    華    民    國    98    年    10    月    30    日
                        法院書記官  莊國南


司法院資訊處製作；財團法人民間司法改革基金會備份。
